臺灣屏東地方法院民事判決　　　　　　100年度家訴字第19號
原　　　告　臺灣金聯資產管理股份有限公司
法定代理人　沈臨龍
訴訟代理人　周子幼
訴訟代理人　黃財發
被　　　告　蘇興國
　　　　　　蘇蕭碧連
上列當事人間請求宣告改用分別財產事件，本院於民國100 年3
月30日言詞辯論終結，判決如下：
    主  文
被告蘇興國與被告蘇蕭碧連間之夫妻財產制改為分別財產制。
訴訟費用由被告負擔。
    事實及理由
一、原告起訴主張：被告蘇興國與蘇蕭碧連二人為夫妻，現婚姻
    關係尚存續中，其等於婚後並未向法院辦理夫妻分別財產制
    之登記。緣被告蘇興國因積欠原告債務，經原告聲請臺灣高
    雄地方法院執行後，尚積欠原告18,594,469 元，及自民國
    92年12月18日起至清償日止按年息8,25% 計算之利息，並按
    上開利率之20% 計算之違約金，嗣經原告查被告蘇興國現無
    薪津投保資料可供執行，再查被告蘇興國雖有多筆不動產可
    供執行，惟其上設定額高，無執行實益，已無其他財產可供
    扣押執行。按債權人對於夫妻一方之財產已為扣押，而未得
    受償時，法院因債權人聲請，得宣告改用分別財產制，民法
    第1011條定有明文。被告蘇興國名下並無可供扣押之財產，
    原告爰依上開規定，訴請將被告二人之夫妻財產制宣告改用
    分別財產制，而聲明如主文第1 項所示。被告蘇興國、蘇蕭
    碧連則均表示對原告之請求無意見等語。
二、查被告蘇興國與蘇蕭碧連二人為夫妻，現婚姻關係尚存續中
    之事實，有戶籍謄本2 紙可稽。又被告2 人未辦理夫妻分別
    財產制契約登記，亦有本院99年5月27日屏院惠登字第9999
    號函影本在卷可稽，依民法1005條規定，以法定財產制為其
    夫妻財產制。另原告主張被告蘇興國因積欠原告債務，經原
    告聲請臺灣高雄地方法院執行後，尚積欠原告18,594,469元
    ，及自民國92年12月18日起至清償日止按年息8,25% 計算之
    利息，並按上開利率20% 計算之違約金，嗣經原告查被告蘇
    興國現無薪津投保資料可供執行，再查被告蘇興國雖有多筆
    不動產可供執行，惟其上設定高額抵押，無執行實益，已無
    其他財產可供扣押執行等情，業據提出臺灣高雄地方法院債
    權憑證、被告蘇興國之財產歸屬資料清單、綜合所得稅各類
    所得資料清單影本各1 份為證，復為被告所不爭執，自堪信
    為真實。按債權人對於夫妻一方之財產已為扣押，而未得受
    償時，法院因債權人聲請，得宣告改用分別財產制，民法第
    1011條定有明文。又所謂未得受償，包括全無可扣押之物，
    或所扣押之物數量不足，及所扣押之財產不足清償該為扣押
    之債權人債權等情形（最高法院89年度台上字第854 號判決
    意旨參見）。本件被告蘇興國並無可扣押之財產，致原告對
    其執行無效，已詳如上述，依上開法律規定及判決意旨，原
    告訴請將被告二人之夫妻財產制宣告改用分別財產制，洵屬
    有據，應予准許。
三、據上論斷，本件原告之訴為有理由，依民事訴訟法第78 條
    、第85條第1 項前段，判決如主文。
中    華    民    國   100    年    4     月    13    日
                        家事庭法  官  廖文忠
以上正本係照原本作成。
如不服本判決，應於收受送達後20日內向本院提出上訴書狀，其
未表明上訴理由者，應於提出上訴後10日內向本院補提理由書狀
（均須按他造當事人之人數附繕本）。如委任律師提起上訴者，
應一併繳納上訴審裁判費。
中    華    民    國   100    年    4     月    13    日
                              書記官  林鴻仁